臺灣臺北地方法院民事裁定
110年度亡字第97號
聲  請  人  蔡淑明


上列聲請人聲請死亡宣告事件，本院裁定如下：
    主  文
一、准對失蹤人蔡淑棣（女，民國00年0月00日生，身分證統一
    編號：Z000000000號，失蹤前籍設臺北市○○區○○路000巷00
    弄00號5樓之2)為宣告死亡之公示催告。
二、該失蹤人應於本公示催告揭示於法院公告處、資訊網路及其
    他適當處所之日起六個月內向本院陳報現尚生存，如不陳報
    ，本院將宣告其為死亡。
三、凡知該失蹤人生死者，均應於上開期間內，將其所知之事實
    陳報本院。
　　理  由
一、聲請意旨略以：聲請人蔡淑明為失蹤人蔡淑棣之姊姊，據聲
    請人父親生前表示，失蹤人於民國00年0月00日出生後未達
    一個月後即送養予他人，自54年7月1日後即處於生死不明狀
    態，爰依法聲請宣告失蹤人死亡等語。　　
二、按失蹤人失蹤滿十年後，法院得因利害關係人之聲請，為死
    亡之宣告，71年1月4日修正前之民法第8條第1項定有明文；
    此規定於民法總則施行後修正前失蹤者，亦適用之，但於民
    法總則修正前，其情形已合於修正前民法總則第八條之規定
    者，不在此限，民法總則施行法第3條第3項並有明文。次按
    法院准許宣告死亡之聲請者，應公示催告；前項公示催告應
    公告之；並應揭示於法院公告處、資訊網路及其他適當處所
    ，法院認為必要時，並得命登載於公報或新聞紙，或用其他
    方法公告之；報明期間，自前項揭示之日起，應有六個月以
    上；但失蹤人滿百歲者，其陳報期間，得定為自揭示之日起
    二個月以上；家事事件法第156條第1項、第3項、準用同法
    第130條第3項至第5項亦有明文。
三、經查，聲請人主張之事實，業據其提出臺北市政府警察局松
    山分局松山派出所受理失蹤人口案件登記表、聲請人及失蹤
    人戶籍謄本為證，本院依職權查詢失蹤人勞、健保資料、前
    案紀錄、在監在押紀錄、入出境紀錄、所得及財產申報資料
    、殯葬紀錄，均查無失蹤人之相關紀錄等情，有勞保局Web 
    IR查詢系統、健保WebIR-保險對象投保資料查詢、臺灣高等
    法院被告前案紀錄表、在監在押全國紀錄表、內政部移民署
    函、臺北市殯葬管理處函、新北市殯葬管理處函、財政部臺
    北國稅局松山分局函附卷可參，又失蹤人於54年7月1日即處
    於失蹤狀態，迄今仍行方不明，符合得為死亡宣告之10年法
    定期間，而聲請人為失蹤人之利害關係人，故其請求對失蹤
    人為死亡宣告前之公示催告，於法有據，應予准許。
四、依家事事件法第156條，裁定如主文。　　
中　　華　　民　　國　　110 　年　　9 　　月　　30　　日
                  家事法庭  法  官  翁儀齡
以上正本係照原本作成。
本裁定不得抗告。
中　　華　　民　　國　　110 　年　　9 　　月　　30　　日
                            書記官  尹遜言